【裁判字號】    99,易,2701
【裁判日期】    991025
【裁判案由】    詐欺
【裁判全文】
臺灣板橋地方法院刑事判決              99年度易字第2701號
聲  請  人  臺灣板橋地方法院檢察署檢察官
被      告  丙○○
上列被告因詐欺案件，經檢察官聲請簡易判決處刑（99年度偵字
第21137 號），本院認不宜以簡易判決處刑，改依通常程序審理
，判決如下：
    主      文
本件公訴不受理。
    理      由
一、聲請簡易判決處刑意旨略以：被告丙○○明知其所有在國泰
    世華商業銀行桃興分行開設之帳號000-000000000000（聲請
    意旨贅載803 ）號金融帳戶，係金融機構供其個人金融存提
    款項使用，並可預見提供該帳戶予他人使用，將可能幫助他
    人遂行財產犯罪，竟意圖為他人不法之所有，並基於幫助之
    犯意，於民國99年5 月31日19時許，在桃園火車站前之全家
    便利商店旁，以不詳代價，將該帳戶提款卡（含提款密碼）
    等物，交付詐騙集團內真實姓名年籍不詳之人，而以此方式
    ，幫助某詐欺集團詐欺財物。嗣該名成年男子暨所屬之詐欺
    集團成年成員共同基於意圖為自己不法所有之犯意聯絡，各
    以如附表所示詐騙方式，致使甲○○、戊○○、庚○○、己○○及乙○○等被害人均不疑有他而陷於錯誤，而於如附表
    所示時間，各將如附表所示之金額款項，匯入丙○○之上開
    國泰銀行帳戶內，該等款項旋遭該詐欺集團成年成員提領一
    空。嗣經上開被害人於匯款後發現有異，始知受騙，乃報警
    循線查悉上情。因認被告涉犯刑法第30條第1 項、第339 條
    之幫助詐欺取財罪嫌等語。
二、按同一案件繫屬於有管轄權之數法院者，由繫屬在先之法院
    審判之，刑事訴訟法第8 條前段定有明文，又法院依刑事訴
    訟法第8 條規定不得為審判者，應諭知不受理之判決，該不
    受理判決並得不經言詞辯論為之，刑事訴訟法第303條第7款
    、第307 條分別定有明文。又此項訴訟法上之一事不再理原
    則，關於實質上一罪或裁判上一罪，均有其適用（最高法院
    30年臺非字第77號判例意旨參照）。是以刑事法上關於實質
    上一罪或裁判上一罪，其一部事實已經先繫屬於有管轄權之
    其他法院，對於該罪之其他部分事實，繫屬在後之法院即應
    諭知不受理之判決。
三、經查：
（一）被告因缺錢花用，不違背其本意，基於提供自己銀行存摺
      帳戶予不明之人幫助他人掩飾犯罪所得財物之犯意，於民
      國99年5 月31日，在桃園縣桃園市桃園火車站前，將其所
      申請之國泰世華商業銀行桃興分行帳號：00000000000 號
      存款帳戶之金融卡及密碼交付予某真實姓名不詳之成年人
      做為犯罪工具，嗣該真實姓名不詳之成年人所屬之詐欺集
      團，意圖為自己不法之所有，於99年5 月31日在雅虎奇摩
      拍賣網站上，佯稱欲以低價出售電視、筆記型電腦、行動
      電話、LV名牌手提包等商品，致李韋宏、甲○○、戊○○
      、庚○○、己○○、乙○○等人陷於錯誤，先後於99年6
      月1 日上午10時許、中午12時10分許、下午1 時17分許、
      下午1 時42分許、下午2 時許、晚間9 時16分許，分別匯
      款新臺幣（下同）10000 元、20100 元、3000元、15500
      元、15000 元、5000元至上述被告之金融帳戶內等事實，
      業經臺灣桃園地方法院檢察署檢察官以99年度偵字第1889
      9 號聲請以簡易判決處刑，於99年9 月14日繫屬於臺灣桃
      園地方法院（下稱前案），有上開檢察官聲請簡易判決處
      刑書、臺灣高等法院被告前案紀錄表各1 份在卷可稽。
（二）本件帳戶與上開前案所指之金融帳戶為同一帳戶，且被害
      人亦均為甲○○、戊○○、庚○○、己○○、乙○○，而
      屬相同，則本件與前案聲請簡易判決處刑之事實乃事實上
      同一之案件。又本件雖經聲請人於99年8 月23日偵查終結
      聲請簡易判決處刑，但於99年9 月16日始繫屬本院，此有
      本院收狀戳蓋印於臺灣板橋地方法院檢察署99年9 月16日
      丁○玉慎99偵21137 字第8510號函附卷足按，而後於前案
      之繫屬日（99 年9月14日），則本院就此法律上同一案件
      既繫屬在後，揆諸前揭說明，本件爰不經言詞辯論，逕為
      諭知不受理之判決。
據上論斷，應依刑事訴訟法第452 條、第303 條第7 款、第307
條，判決如主文。
中    華    民    國    99    年    10    月    25    日
             刑事第二十三庭  審判長法  官  曾淑娟
                                   法  官  劉凱寧
                                   法  官  黃苙荌
上列正本證明與原本無異。
如不服本判決，應於判決送達後10日內敘明上訴理由，向本院提
出上訴狀 (應附繕本) ，上訴於臺灣高等法院。其未敘述上訴理
由者，應於上訴期間屆滿後20日內向本院補提理由書「切勿逕送
上級法院」。
                                   書記官  朱烈稽
中    華    民    國    99    年    10    月    25    日
┌───────────────────────────────────────┐
│附表：                                                                        │
├──┬────┬──────┬────────────┬─────┬─────┤
│編號│被害人  │詐騙時間    │      詐騙方式          │ 匯款時間 │ 匯款金額 │
│    │        │            │                        │          │（新臺幣）│
├──┼────┼──────┼────────────┼─────┼─────┤
│ 1  │甲○○  │99年6月1日11│佯稱係賣家，而於YAHOO奇 │99年6月1日│2,0100元  │
│    │        │時51分許    │摩網拍刊登拍賣筆記型電腦│12時10分許│          │
│    │        │            │1台，致被害人陷於錯誤而 │          │          │
│    │        │            │於下標後，依詐騙集團之指│          │          │
│    │        │            │示匯款至被告上開國泰銀行│          │          │
│    │        │            │帳戶。                  │          │          │
├──┼────┼──────┼────────────┼─────┼─────┤
│ 2  │戊○○  │99年5月31日 │佯稱係賣家，而於YAHOO奇 │99年6月1日│3,000元   │
│    │        │18時許      │摩網拍刊登拍賣Samsung牌 │13時17分許│          │
│    │        │            │手機1支，致被害人陷於錯 │          │          │
│    │        │            │誤而於下標後，依詐騙集團│          │          │
│    │        │            │之指示匯款至被告上開國泰│          │          │
│    │        │            │銀行帳戶。              │          │          │
├──┼────┼──────┼────────────┼─────┼─────┤
│ 3  │庚○○  │99年6月1日  │佯稱係賣家，而於YAHOO奇 │99年6月3日│15,500元  │
│    │        │            │摩網拍刊登拍賣LV包包1只 │13時42分許│          │
│    │        │            │，致被害人陷於錯誤而於下│          │          │
│    │        │            │標後，依詐騙集團之指示匯│          │          │
│    │        │            │款至被告上開國泰銀行帳戶│          │          │
│    │        │            │。                      │          │          │
├──┼────┼──────┼────────────┼─────┼─────┤
│ 4  │己○○  │99年6月1日12│佯稱係賣家，而於YAHOO奇 │99年6月1日│15,000元  │
│    │        │時許        │摩網拍刊登拍賣LV包包1只 │14時許    │          │
│    │        │            │，致被害人陷於錯誤而於下│          │          │
│    │        │            │標後，依詐騙集團之指示匯│          │          │
│    │        │            │款至被告上開國泰銀行帳戶│          │          │
│    │        │            │。                      │          │          │
├──┼────┼──────┼────────────┼─────┼─────┤
│ 5  │乙○○  │99年6月1日  │佯稱係賣家，而於YAHOO奇 │99年6月1日│5,000元   │
│    │        │            │摩網拍刊登拍賣LV包包1只 │21時16分許│          │
│    │        │            │，致被害人陷於錯誤而於下│          │          │
│    │        │            │標後，依詐騙集團之指示匯│          │          │
│    │        │            │款至被告上開國泰銀行帳戶│          │          │
│    │        │            │。                      │          │          │
└──┴────┴──────┴────────────┴─────┴─────┘

司法院資訊處製作；財團法人民間司法改革基金會備份。
